臺灣士林地方法院刑事判決　　　　　　　 94年度訴字第407號
公　訴　人　臺灣士林地方法院檢察署檢察官
被　　　告　甲○○
上列被告因違反毒品危害防制條例案件，經檢察官提起公訴（94
年度毒偵字第1157號），被告於本院準備程序為有罪之陳述，經
本院合議庭裁定改由受命法官獨任依簡式審判程序審理，並判決
如下：
    主  文
甲○○施用第一級毒品，累犯，處有期徒刑拾月，扣案之第一級
毒品海洛因壹包（淨重零點壹壹公克）沒收銷燬。
    事  實
一、甲○○前因違反毒品危害防制條例之轉讓第1 級毒品罪，經
    本院於民國89年8 月8 日以89年訴字第259 號判決判處有期
    徒刑1 年4 月，同年10月31日確定，並於91年4 月11日縮刑
    期滿執行完畢。又前因2 次施用毒品案件，第1 次經本院以
    87年毒聲字第1030號裁定送觀察勒戒後，認有繼續施用毒品
    之傾向，再經本院以87年毒聲字第1219號裁定送強制戒治，
    嗣執行戒治屆滿3 月後，其成效經評定為合格，無繼續戒治
    之必要，經本院以88年毒聲字第1013號裁定停止戒治，所餘
    戒治期間交付保護管束，嗣因甲○○違反保護管束應遵守事
    項情節重大，再經本院以88年毒聲字第2531號、89年毒聲字
    第287 號裁定撤銷停止戒治，令入戒治處所繼續施以強制戒
    治，於89年8 月28日戒治期滿釋放，並由臺灣士林地方法院
    檢察署檢察官於89年10月7 日，以89年度戒毒偵字第122 號
    處分不起訴確定。第2 次施用毒品案件，除經檢察官以92年
    度毒偵字第513 號提起公訴，復依本院92年毒聲字第665 號
    裁定送強制戒治，原定戒治期滿日期為93年9 月28日，嗣因
    毒品危害防制條例於93年1 月9 日修正施行，甲○○依法於
    原定戒治期滿日期前之93年1 月9 日獲釋，視為執行完畢，
    至前開起訴部分，嗣經本院以92年訴字第469 號判決判處有
    期徒刑8月確定，並於94年1月11日縮刑期滿執行完畢。
二、甲○○仍不知悛悔，復基於施用第1 級毒品之犯意，於上開
    強制戒治執行完畢釋放後5 年內之94年4 月17日某時，在其
    位在台北市○○區○○街83巷3 號2 樓住處，以針筒注射方
    式，施用第1 級毒品海洛因1 次。嗣於94年4 月19日晚上8
    時40分許，在台北市○○區○○街與大龍街口，為警攔檢盤
    查，因其持有之海洛因1 包（淨重0.11公克）不慎由口袋掉
    出，遂為警查獲，嗣經警採其尿液送驗，經鑑驗後，證實呈
    毒品陽性反應，始查悉上情。
三、案經臺北市政府警察局大同分局報告臺灣士林地方法院檢察
    署檢察官偵查起訴。
    理  由
一、上揭事實，業據被告甲○○於本院審理時坦白承認，又被告
    為警查獲當日（即94年4 月19日）經警所採尿液，經送台灣
    尖端先進生技醫藥股份有限公司以酵素免疫分析法初驗後，
    再以氣相層析質譜儀複驗，證實其尿液呈嗎啡（即施用海洛
    因之代謝物）陽性反應，有該公司於94年4 月27日出具之濫
    用藥物檢驗報告1 紙附卷可稽（附於偵字卷第56頁），又被
    告為警查獲時，經警扣得其持有之白色粉末1 包，經送法務
    部調查局鑑驗後，證實淨重為0.11公克，內含第1 級毒品海
    洛因成分，亦有該局於94年6 月10日出具之調科壹字第0400
    03849 號鑑定通知書乙紙在卷足憑（附於本院刑事卷），足
    認被告自白與事實相符，可以採信。又被告前因施用毒品案
    件，先後經法院裁定送觀察、勒戒及強制戒治，並分別於89
    年8 月28日、93年1 月9 日釋放等情，亦有臺灣士林地方法
    院檢察署刑案資料查註紀錄表、臺灣高等法院被告前案紀錄
    表及法務部全國檢察官線上查詢刑案人犯在監所最新資料報
    表等件存卷可考。綜上，被告係於上開觀察、勒戒及強制戒
    治執行完畢釋放後，5 年內再犯本案施用毒品犯行，事證明
    確，堪予認定，應依法論科。
二、查海洛因為毒品危害防制條例第2 條第2 項第1 款所稱之第
    1 級毒品。核被告甲○○所為，係犯毒品危害防制條例第10
    條第1 項之施用第1 級毒品罪，其持有第1 級毒品海洛因進
    而施用，其持有毒品之低度行為，應為施用毒品之高度行為
    所吸收，不另論以持有毒品罪。又被告曾犯如事實欄所載前
    科犯行並經執行完畢，有臺灣高等法院被告前案紀錄表附卷
    可考，其於有期徒刑執行完畢後5 年內，再犯本案有期徒刑
    以上之罪，為累犯，應依刑法第47條之規定加重其刑。爰審
    酌被告曾因施用毒品犯行而送觀察、勒戒、強制戒治及判處
    罪刑，仍不知悛悔，復再施用第1 級毒品，顯已有成癮性，
    惟念其施用毒品乃戕害自己身心健康，尚未危及他人並其犯
    罪之動機、目的、智識程度等一切情狀，量處如主文所示之
    刑，以示懲儆。扣案之海洛因1 包（淨重0.11公克）係查獲
    之第1 級毒品，不問是否屬於犯人所有，應依毒品危害防制
    條例第18條第1 項前段之規定，諭知沒收銷燬。
據上論斷，應依刑事訴訟法第273 條之1 第1 項、第299 條第1
項前段，毒品危害防制條例第10條第1項、第18條第1項前段，刑
法第11條、第47條，判決如主文。
本案經檢察官靳開聖到庭執行職務。
中　　華　　民　　國　　94　　年　　6 　　月　　29　　日
                  刑事第三庭法  官  吳祚丞
以上正本證明與原本無異。
如不服本判決應於送達後10日內，向本院提出上訴狀。
                            書記官  林立原
中　　華　　民　　國　　94　　年　　7 　　月　　4 　　日
所犯法條：
毒品危害防制條例第10條第1 項：
施用第一級毒品者，處 6 月以上5 年以下有期徒刑。
